en: Heat function: Cooling function; With heat; Without heat; Other
hr-HR: Toplinska funkcija: Funkcija hlađenja; S grijanjem; Bez grijanja; Ostalo
ja: ヒート機能: 冷却機能; 熱あり; 熱なし; その他
bg-BG: Топлинна функция: Функция за охлаждане; С топлина; Без топлина; Други
ko: 발열 기능: 냉각 기능; 열 사용; 열 없이; 기타
sv: Värmefunktion: Kylfunktion; Med värme; Utan värme; Övrigt
el: Λειτουργία θερμότητας: Λειτουργία ψύξης; Με θερμότητα; Χωρίς θερμότητα; Άλλο
sk-SK: Funkcia ohrevu: Funkcia chladenia; S teplom; Bez tepla; Iné
sl-SI: Funkcija gretja: Hladilna funkcija; S toploto; Brez toplote; Drugo
pt-BR: Função de aquecimento: Função de resfriamento; Com calor; Sem calor; Outro
vi: Chức năng của nhiệt: Chức năng làm mát; Có tạo nhiệt; Không tạo nhiệt; Khác
pt-PT: Função de aquecimento: Função de refrigeração; Com calor; Sem calor; Outro
da: Varmefunktion: Kølefunktion; Med varme; Uden varme; Andet
cs: Funkce tepla: Funkce chlazení; S teplem; Bez tepla; Jiné
th: ฟังก์ชันความร้อน: ฟังก์ชันการระบายความร้อน; ใช้ความร้อน; ไม่ใช้ความร้อน; อื่นๆ
fr: Fonction de chaleur: Fonction de refroidissement; Avec de la chaleur; Sans chaleur; Autre
zh-TW: 熱度功能: 冷卻功能; 帶加熱; 無加熱; 其他
it: Funzionalità calore: Funzione di raffreddamento; Con il calore; Senza il calore; Altro
ru: Функция подогрева: Функция охлаждения; С подогревом; Без подогрева; Другое
lt-LT: Šildymo funkcija: Vėsinimo funkcija; Su šildymu; Be šildymo; Kita
de: Wärmefunktion: Kühlfunktion; Mit Hitze; Ohne Hitze; Sonstiges
pl: Funkcja nagrzewania: Funkcja chłodzenia; Z nagrzewaniem; Bez nagrzewania; Inne
nb: Varmefunksjon: Kjølefunksjon; Med varme; Uten varme; Annet
ro-RO: Funcție încălzire: Funcție de răcire; Cu căldură; Fără căldură; Altele
es: Función de calor: Función de refrigeración; Con calor; Sin calor; Otros
fi: Lämpötoiminto: Jäähdytystoiminto; Lämmöllä; Ilman lämpöä; Muu
hu: Fűtési funkció: Hűtési funkció; Hővel; Hő nélkül; Egyéb
zh-CN: 加热功能: 冷却功能; 有热量; 无热量; 其他
nl: Warmtefunctie: Koelfunctie; Met warmte; Zonder warmte; Andere
tr: Isıtma Fonksiyonu: Soğutma işlevi; Isı ile; Isısız; Diğer